臺灣臺北地方法院刑事判決　　　　　　　96年度訴緝字第71號
公　訴　人　臺灣臺北地方法院檢察署檢察官
被　　　告　甲○○
　　　　　　　　　　（另案於台灣台北監獄執行中）
上列被告因偽造文書等案件，經檢察官提起公訴（88年度偵字第
26682號）暨移送併案審理（台灣桃園地方法院檢察署89年度偵
字第15423號），嗣因被告就被訴事實為有罪之陳述，經本院告
知簡式審判程序意旨，並聽取公訴人及被告之意見後，本院合議
庭裁定由受命法官獨任依簡式審判程序審理，判決如下：
    主  文
甲○○共同連續行使偽造公文書，足以生損害於公眾及他人，處
有期徒刑壹年壹月。扣案如附表一所示之物品、附表二編號1.2.
所示之車牌、身分證暨世華當舖當票清冊內偽造之「林太叔」簽
名、指印各壹枚及未扣案之「內政部印」印章壹枚均沒收。
    事  實
一、甲○○前因偽造文書案件，經台灣高等法院於民國89年2月
    18日以88年度上訴字第621號判處有期徒刑10月確定；復因
    偽造有價證券案件，經台灣高等法院於91年12月9日以90 年
    度上更(一)字第1073號判處有期徒刑3年6月確定，上開二罪經
    台灣高等法院於91年12月9日以92年度聲字第189號裁定應執
    行刑為有期徒刑4年確定，於96年3月24日入監執行（於96年
    3月23日起算刑期），尚未執行完畢。其於88年12月間某日
    ，明知某不詳姓名年籍之成年男子在台北縣五股交流道附近
    交付予許清海（業經判刑1年確定）收受之懸掛偽造車牌號
    碼Q8-4752號2面之自用小客車，係來路不明之贓車（該車之
    車牌號碼為DO-1476號，係洪天富所有於88年12月2日在台北
    市○○○路156號前失竊），竟仍與許清海、賴永清（業經
    判刑1年2月確定）共同基於收受贓物之犯意聯絡，由許清海
    予以收受後，渠等復與該某不詳姓名年籍成年男子共同意圖
    為自己不法之所有，基於詐欺取財、行使偽造公文書、私文
    書及特許證之概括犯意聯絡，於88年12月初，由賴永清在台
    北市西門町附近，持其照片交予甲○○，再由甲○○於不詳
    地點，偽造基本資料姓名為「林日生」（43年8月1日出生，
    身分證統一編號Ｚ0 00000000號），惟黏貼賴永清照片之國
    民身分證1張，並利用某不知情之成年刻印人員偽刻「內政
    部印」公印後，在該偽造之國民身分證上偽蓋「內政部印」
    公印文1枚。另由該某不詳年籍姓名之成年男子在台北縣五
    股交流道附近，交付偽造「林日生」姓名並蓋章之車號Q8-4
    752號汽車新領牌照登記書公文書【其上有偽造之「林日生
    」印文1枚、「新竹區監理所苗栗監理站審核合格」之戳印
    （非印信條例規定之公印）、「檢驗員張亞銘」印文、「中
    華汽車公司代辦申請牌照檢驗章」印文、「李世國」印文各
    1枚】、中華民國交通部汽車行車執照特許證（其上有偽造
    之「交通部行車執照之章」、「台灣省公路局行車執照之章
    」印文各1枚）及偽造之中華汽車工業股份有限公司（下稱
    中華汽車公司）電子計算機開立汽車出廠貨物稅完稅照證私
    文書（省貨完CA字043125號，其上有偽造之中華汽車公司章
    、負責人吳舜文、經辦人黃鳳美印文及中華汽車公司楊梅廠
    出廠章戳各1枚）等偽造文件，交予許清海收受，許清海即
    於88年10月7日上午10時許，駕駛前開懸掛偽造車牌號碼Q8-
    4752號2面之失竊車輛至台北縣土城市○○路○段附近咖啡廳
    ，連同其所收受之上開偽造文件交予甲○○，再由甲○○將
    上開偽造之文件交予賴永清，並推由賴永清於88年12月7日
    下午1時10分許，駕駛上開失竊車輛至台北縣新店市○○路
    14號某不詳當舖持以典當而行使之，足以生損害於林日生、
    張亞銘、李世國、黃鳳美、中華汽車公司吳舜文及戶政、交
    通監理機關對於身分證及行車執照暨車籍資料管理之正確性
    ，嗣經該當舖負責人發現有異，並報警處理，經警到場查獲
    ，始未受騙，並扣得該某不詳姓名年籍成年男子所有之偽造
    汽車新領牌照登記書、中華民國交通部汽車行車執照、中華
    公司電子計算機開立汽車出廠貨物稅完稅照證（省貨完CA字
    043125號）各乙紙、偽造車牌號碼Q8-4752號之車牌2面及汽
    車鑰匙1把、偽造林日生（已換貼賴永清照片）之身分證1張
    。
二、又甲○○與賴永清承前收受贓物之犯意聯絡，明知該某不詳
    姓名年籍之成年男子於不詳時地所交付懸掛偽造車牌號碼W6
    -3599號2面之自用小客車，係來路不明之贓車（原車牌號碼
    為DE-6905號，係協成五金股份有限公司所有，於89年1月3
    日，在台北市○○區○○路2段天母運動公園內失竊），仍
    推由甲○○予以收受後，復與該某姓名年籍不詳成年男子承
    前詐欺取財、行使偽造公文書、私文書及特許證之犯意聯絡
    ，以相同方法，先由甲○○於89年1月間某日，持賴永清在
    台北市西門町附近交付之照片，於不詳地點，偽造基本資料
    姓名為「林太叔」（42年4月21日生，身分證統一編號Ｚ0000
    00000號），惟黏貼賴永清照片之國民身分證1張，並在其上
    蓋用前開偽造「內政部印」之公印文1枚後，由甲○○於89
    年1月5日，駕駛前開失竊車輛至台北市○○路與自強路口，
    連同其自該某不詳姓名成年男子同時所收受偽造「林太叔」
    姓名並蓋章之車號W6-3599號汽車新領牌照登記書公文書（
    其上有偽造之「林太叔」印文、「新竹區監理所審核合格」
    戳印、「檢驗員陳振桂」印文、「李世國」印文、「交通部
    委託裕隆汽車公司代辦申請牌照檢驗章」戳印各1枚）、中
    華民國交通部汽車行車執照特許證（其上有偽造之「交通部
    行車執照之章」及「台灣省公路局行車執照之章」各1 枚）
    及裕隆汽車製造股份有限公司（下稱裕隆汽車公司）電子計
    算機開立汽車出廠貨物稅完稅照證私文書（中區國稅貨照苗
    字第054142號，其上有偽造之裕隆汽車公司章、董事長吳舜
    文繳納貨物稅專用章、經辦人羅鍺之印文及裕隆汽車公司出
    廠章戳各1枚）之偽造文件交予賴永清，由賴永清於89年1月
    21日駕駛前開失竊車輛，在不知情之友人盧俊豪（業經檢察
    官不起訴處分）陪同下，前往桃園縣大園鄉○○○路191號
    世華當舖內，將前開公文書、私文書及特許證持以行使，復
    於當票清冊「持質人姓名住址欄」內，偽造林太叔之簽名1
    枚、指印2枚，使世華當舖負責人蔡永三陷於錯誤，誤以為
    車輛來源正當，而同意典當該車，並交付新台幣（下同）55
    萬元予賴永清，足以生損害於林太叔、陳振桂、李世國、羅
    鍺、裕隆汽車公司吳舜文及戶政、交通監理機關對於身分證
    及行車執照暨車籍資料管理之正確性，並扣得該某不詳姓名
    年籍成年男子所有偽造之W6-3599號車牌2面。
三、案經台北縣警察局新店分局報請台灣台北地方法院檢察署檢
    察官偵查起訴及台灣桃園地方法院檢察署移送併辦。
    理  由
壹、程序方面：
    按本件被告甲○○所犯係死刑、無期徒刑、最輕本刑為3年
    以上有期徒刑以外之罪，其於準備程序就前揭被訴事實為有
    罪之陳述，經受命法官告知簡式審判程序之旨，並聽取其與
    公訴人之意見後，本院認無不得或不宜改依簡式審判程序進
    行之處，爰依刑事訴訟法第273條之1第1項、第284條之1，
    裁定本件由受命法官獨任進行簡式審判程序，合先敘明。
貳、實體方面：
一、訊據被告對於上揭事實坦承不諱，核與共同被告賴永清、許
    清海、洪榮明之供述相符（見88年度偵字第26682號卷第8至
    17、52至54、73至77頁、台灣桃園地方法院檢察署89年度偵
    字第15423號卷第5、6頁、第76頁背面、本院89年度訴字第
    861號卷第80至82、98至101、121、122、189至205頁），並
    經證人洪天富、林士欽、林太叔、盧俊豪、蔡永三於偵查及
    本院審理中證述明確（見88年度偵字第26682號卷第114頁、
    台灣桃園地方法院檢察署89年度偵字第15423號卷第8、9 、
    11、12、14、15、18、19、76至79頁），並有台北縣警察局
    贓物認領保管單、桃園縣警察局大園分局大園派出所贓物認
    領保管單、移案機關自行保管贓證物品清單、台北縣警察局
    車輛車牌尋獲通報單、台北市政府警察局士林分局車輛尋獲
    通報單、電話簿、當舖清冊、內政部警政署刑事警察局95年
    3月13日刑鑑字第0950029347號鑑定書、交通部公路總局新
    竹區監理所苗栗監理站95年3月8日竹監苗字第0950002196號
    函、中華汽車公司95年3月9日（95）中車業發字第950227號
    函各乙紙、台北縣新店分局車籍作業系統查詢認可資料、偽
    造之汽車新領牌照登記書、中華汽車公司電子計算機開立汽
    車出廠貨物稅完稅照證及中華民國交通部行車執照各2紙、
    照片6幀附卷可稽（見88年度偵字第26682號卷第33至42頁、
    台灣桃園地方法院檢察署89年度偵字第15423號卷第20至23
    、27至29、34至36頁、台灣高等法院94年度上更(一)字第330
    號卷第87、91、96頁），此外，復有扣案偽造車牌號碼Q8-4
    752號、W6-3599號之車牌各2面、汽車鑰匙1把及偽造「林日
    生」、「林太叔」之國民身分證各1紙可資佐證，是依前述
    補強證據，足徵被告出於任意性之自白與事實相符，應堪採
    為認定事實之依據。從而，本件事證已臻明確，被告之犯行
    堪以認定。
二、論罪科刑部分：
  （一）查被告行為後，刑法施行法於95年6月14日增訂第1條之
  　  　1規定，並自95年7月1日施行，其將刑法分則所定罰金
  　　  之貨幣單位均改為新台幣，並分別提高為3倍或30倍，
    　  又刑法第33條第5款關於罰金刑之規定、第55條後段關
        於牽連犯之規定、第56條關於連續犯之規定，亦已於94
        年2月2日修正公布，並同自95年7月1日施行，而95年7
        月1日修正施行之刑法第2條規定，係關於新舊法比較適
        用之準據法，其本身無關行為可罰性要件之變更，故於
        95年7月1日前揭法律修正施行後，如有涉及比較新舊法
        之問題，即應逕依修正後刑法第2條第1項規定，為「從
        舊從輕」之比較（參見最高法院95年度第8次刑事庭會
        議決議意旨），茲分述如下：
      1.刑法分則編各罪所定罰金之貨幣單位原為銀元，且依修
        正前刑法第33條第5款規定，罰金刑為1銀元以上，而有
        關罰金倍數之調整及銀元與新台幣之折算標準，則定有
        「罰金罰鍰提高標準條例」及「現行法規所定貨幣單位
        折算新台幣條例」，除罰金以1銀元折算3元新台幣外，
        並將72年6月26日以前修正之刑法部分條文罰金數額提
        高10倍，其後修正者則不再提高倍數，修正後刑法第33
        條第5款則將罰金刑提高為新台幣1千元以上，並以百元
        計算之，且因刑法第33條第5款所定罰金貨幣單位既已
        改為新台幣，刑法分則編各罪所定罰金之貨幣單位亦應
        配合修正為新台幣，且考量刑法修正施行後，不再適用
        「現行法規所定貨幣單位折算新台幣條例」，為使刑法
        分則編各罪所定罰金之最高數額與刑法修正前趨於一致
        ，爰增訂刑法施行法第1條之1規定，將刑法分則編各罪
        所定罰金之貨幣單位均改為新台幣，並將72年6月26日
        以前修正之刑法部分條文罰金數額提高為30倍，其後修
        正者則提高為3倍，是刑法分則編各罪所定罰金刑之最
        高數額，於上開規定修正後仍屬一致，並無不同，但其
        罰金刑之最低數額，則比修正前提高，自以修正前之規
        定對被告較為有利。
      2.修正後刑法第55條規定，業已刪除牽連犯之規定，故犯
        一罪而其方法或結果之行為犯他罪名者，依修正前刑法
        第55 條後段規定，屬牽連犯，應從一重處斷，但依修
        正後刑法第55條規定，已無牽連犯可資適用，即應將各
        該犯行以數罪併合處罰，是以適用修正前關於牽連犯之
        規定，自係較為有利。
      3.修正後刑法第56條規定，業已刪除連續犯之規定，故連
        續數行為而犯同一罪名，依修正前刑法第56條規定，應
        以一罪論，僅得加重其刑，但依修正後規定，已無連續
        犯可資適用，即應將各次犯行以數罪併合處罰，是以適
        用修正前關於連續犯之規定，自係較為有利。
      4.準此而論，經綜合罪刑全部結果，整體為新舊法「從舊
        從輕」比較之結果，應以修正前刑法對被告較為有利，
        自應整體依刑法第2條第1項前段規定，適用行為時之修
        正前刑法。
      5.修正後刑法第28條關於共同正犯之規定，係將舊法之「
        實施」修正為「實行」，僅共同實行犯罪行為者始成立
        共同正犯，是新舊法關於共同正犯之規定固有修正，然
        對被告而言，無論修正前後之規定，均構成共同正犯，
        故刑法第28條之修正內容，對其並無有利或不利之影響
        ，核無比較新舊法之必要（最高法院95年度台上字第
        5669 號判決參照），併予敘明。
  （二）按汽車牌照為公路監理機關所發給，其號碼係根據各監
        理機關車籍卡號碼編列，固具有公文書性質，惟按道路
        交通安全規則第8條規定，汽車牌照包括號牌、行車執
        照，為行車之許可憑證，是行車執照為刑法第212條之
        特許證，汽車大牌（即車牌）則係刑法第220 條、第21
        2條之特種文書。又汽車新領牌照登記書係交通部公路
        主管機關委由民間汽車製造業者依據道路交通安全規則
        第39條所規定汽車申請牌照應檢驗之項目及標準，代為
        檢驗並填載出廠汽車之長、寬、高、輪距等資料後，據
        以向監理機關請領汽車牌照，由監理機關審核後始得依
        法發給牌照，故汽車新領牌照登記書係用以代表汽車業
        經檢驗及審核合格，並經監理機關依法發給牌照之義，
        性質上係屬公文書。另身分證為證明個人身分之文書，
        為刑法第212條之特種文書，而偽造身分證時偽造「內
        政部印」之公印，亦屬刑法第218條之偽造公印罪（包
        含公印文罪）。再者，本件中華汽車公司電子計算機開
        立汽車出廠貨物稅完稅照證及裕隆汽車公司電子計算機
        開立汽車出廠貨物稅完稅照證，其上並無表示任何公務
        機關之名義，自屬私文書之性質。核被告所為，係犯刑
        法第349條第1項之收受贓物罪、第216條、第210條之行
        使偽造私文書罪（偽造電子計算機開立汽車出廠貨物稅
        完稅照證部分）、第216條、第211條之行使偽造公文書
        罪（偽造汽車新領牌照登記書）、第216條、第212 條
        之行使偽造特種文書、特許證罪（偽造身分證、汽車行
        車執照、汽車牌照部分）、第218條第1項之偽造公印罪
        （包含公印文罪）、第339條第1項詐欺取財罪（事實欄
        二部分）及同法第339條第3項、第1項之詐欺取財未遂
        罪（事實欄一部分）。其於前開電子計算機開立汽車出
        廠貨物稅完稅照證、汽車新領牌照登記書、汽車行車執
        照上偽造署押之行為，分別係偽造私文書、公文書、特
        許證之部分行為；其偽造私文書、公文書、特許證後進
        而行使，偽造之低度行為應為行使之高度行為所吸收，
        均不另論罪。被告利用不知情之成年刻印人員偽造「內
        政部印」之公印，為間接正犯。被告就事實欄一部分與
        賴永清、許清海、某不詳姓名年籍之成年男子間；就事
        實欄二部分與賴永清、某不詳姓名年籍之成年男子間，
        有犯意聯絡及行為分擔，皆為共同正犯。被告先後2次
        行使偽造公文書、私文書、行使偽造特種文書、特許證
        、收受贓物、詐欺取財既遂及未遂之犯行，均時間緊接
        ，方法相同，觸犯構成要件相同之罪，顯均係基於概括
        犯意反覆為之，應各依修正前刑法第56條之規定論以一
        罪（詐欺取財部分論以既遂罪），並加重其刑。其所犯
        連續行使偽造私文書罪、連續行使偽造公文書罪、連續
        行使偽造特種文書、特許證罪，係一行為觸犯數罪名，
        為想像競合犯，應從一重之連續行使偽造公文書罪處斷
        。又與其餘所犯連續收受贓物罪、偽造公印罪、連續詐
        欺取財罪間具有方法結果之牽連關係，應依法從一重之
        連續行使偽造公文書罪處斷。被告如事實一欄詐欺取財
        未遂犯行及事實欄二之犯行（即移送併辦部分），雖未
        據起訴，惟與起訴事實既分別有連續犯或牽連犯之裁判
        上一罪關係，為起訴效力所及，本院自應併予審理。
　（三）爰審酌被告之犯罪動機、目的、手段及其知識程度，犯
        罪所造成之危害及犯後坦承犯行之態度等一切情狀，量
        處如主文所示之刑。如附表一、二所示偽造之公印文、
        私印文，不問屬於犯人與否，均應依刑法第219條之規
        定，併予宣告沒收。偽造之「內政部印」公印1枚，雖
        未扣案，但並無證據證明已滅失而不存在，仍應依刑法
        第219條之規定，併予宣告沒收。又沒收依我國刑法規
        定，為從刑之一種，附屬於主刑，不生比較輕重問題（
        最高法院79年度第3 次刑事庭會議決議），亦不容與其
        他刑法總則規定割裂適用，是以如附表一、二所示之物
        品，除世華當舖當票清冊外，分別為共犯賴永清（身分
        證上賴永清照片部分）及某不詳姓名年籍之成年男子所
        有，且均係供本件犯罪所用之物，應依修正前刑法第38
        條第1項第2款之規定宣告沒收。如附表二所示世華當舖
        當票清冊，並無證據證明係屬被告或其他共犯所有供本
        件犯罪所用之物，爰不予宣告沒收，惟其上偽造之「林
        太叔」簽名及指印各1枚，不問屬於犯人與否，均應依
        刑法第219條規定，併予宣告沒收。至扣案之行動電話
        0000000000號識別卡，並無積極證據證明與本案有何關
        聯，爰不為沒收之諭知，附此敘明。
據上論斷，應依刑事訴訟法第273條之1第1項、第299條第1項前
段、刑法第2條第1項前段、第28條、第216條、第210條、第211
條、第212條、第218條第1項、第219條、第339條第1項、第349
條第1項，修正前刑法第56條、第55條、第38條第1項第2款，刑
法施行法第1條之1，判決如主文。
本案經檢察官孫小萍到庭執行職務。
中　　華　　民　　國　　96　　年　　7 　　月　　13　　日
　　　　　　　　　刑事第十三庭  法　官　鍾素鳳
以上正本證明與原本無異。
如不服本判決，應於送達後10日內，向本院提出上訴狀。
                                書記官  陳鳳瀴
中　　華　　民　　國　　96　　年　　7 　　月　　19　　日
附錄本判決論罪之法條：
刑法第210條
　　偽造、變造私文書，足以生損害於公眾或他人者，處5年以
  　下有期徒刑。
刑法第211條
　　偽造、變造公文書，足以生損害於公眾或他人者，處1年以
  　上7年以下有期徒刑。
刑法第212條
　　偽造、變造護照、旅券、免許證、特許證及關於品行、能力
  　服務或其他相類之證書、介紹書，足以生損害於公眾或他人
    者，處1年以下有期徒刑、拘役或3百元以下罰金。
刑法第216條
　　行使第210條至第215條之文書者，依偽造、變造文書或登載
  　不實事項或使登載不實事項之規定處斷。
刑法第218條
　　偽造公印或公印文者，處 5 年以下有期徒刑。
　　盜用公印或公印文足以生損害於公眾或他人者，亦同。
刑法第339條
　　意圖為自己或第三人不法之所有，以詐術使人將本人或第三
  　人之物交付者，處5年以下有期徒刑、拘役或科或併科1千元
    以下罰金。
　　以前項方法得財產上不法之利益或使第三人得之者，亦同。
　　前二項之未遂犯罰之。
刑法第349條
　　收受贓物者，處3年以下有期徒刑、拘役或5百元以下罰金。
  　搬運、寄藏、故買贓物或為牙保者，處5年以下有期徒刑、
    拘役或科或併科1千元以下罰金。
　　因贓物變得之財物，以贓物論。
附表一：
┌──┬─────────┬────┬─────────┬───┐
│編號│名  稱            │數  量  │偽造部分          │數  量│
├──┼─────────┼────┼─────────┼───┤
│1.  │偽造之Ｑ8—4752號 │1紙     │偽造之林日生印文  │1枚   │
│    │新領牌照登記書    │        ├─────────┼───┤
│    │                  │        │新竹區監理所之戳印│1枚   │
│    │                  │        ├─────────┼───┤
│    │                  │        │檢驗員張亞銘印文  │1枚   │
│    │                  │        ├─────────┼───┤
│    │                  │        │中華汽車公司代辦申│1枚   │
│    │                  │        │請牌照檢驗章印文  │      │
│    │                  │        ├─────────┼───┤
│    │                  │        │李世國印文        │1枚   │
│    ├─────────┼────┼─────────┼───┤
│    │中華民國交通部汽車│1紙     │「交通部行車執照之│1枚   │
│    │                  │        │章」印文          │      │
│    │行車執照          │        ├─────────┼───┤
│    │                  │        │「台灣省公路局行車│1枚   │
│    │                  │        │執照之章」印文    │      │
│    ├─────────┼────┼─────────┼───┤
│    │中華汽車公司電子計│1紙     │中華汽車公司章印文│1枚   │
│    │算機開立汽車出廠貨│        ├─────────┼───┤
│    │物稅完稅照證（省貨│        │負責人吳舜文印文  │1枚   │
│    │完CA字043125)     │        ├─────────┼───┤
│    │                  │        │經辦人黃鳳美印文  │1枚   │
│    │                  │        ├─────────┼───┤
│    │                  │        │中華汽車公司楊梅廠│1枚   │
│    │                  │        │出廠章戳          │      │
├──┼─────────┼────┼─────────┼───┤
│2.  │偽造車牌號碼Q8-475│2面     │                  │      │
│    │2號之車牌         │        │                  │      │
│    ├─────────┼────┼─────────┼───┤
│    │汽車鑰匙          │1把     │                  │      │
│    ├─────────┼────┼─────────┼───┤
│    │偽造林日生且已換貼│1張     │「內政部印」公印文│ 1枚  │
│    │為賴永清照片之身分│        │                  │      │
│    │證                │        │                  │      │
└──┴─────────┴────┴─────────┴───┘
附表二：
┌──┬─────────┬────┬─────────┬───┐
│編號│名  稱            │數  量  │偽造部分          │數  量│
├──┼─────────┼────┼─────────┼───┤
│1.  │偽造之W6-3599號汽 │1紙     │林太叔印文        │1枚   │
│    │車新領牌照登記書  │        ├─────────┼───┤
│    │                  │        │新竹區監理所審核合│1枚   │
│    │                  │        │格戳印            │      │
│    │                  │        ├─────────┼───┤
│    │                  │        │檢驗員陳振桂印文  │1枚   │
│    │                  │        ├─────────┼───┤
│    │                  │        │檢驗員李世國印文  │1枚   │
│    │                  │        ├─────────┼───┤
│    │                  │        │交通部委託裕隆汽車│1枚   │
│    │                  │        │公司代辦申請牌照檢│      │
│    │                  │        │驗章戳印          │      │
│    ├─────────┼────┼─────────┼───┤
│    │中華民國交通部汽車│1紙     │「交通部行車執照之│1枚   │
│    │行車執照          │        │章」印文          │      │
│    │                  │        ├─────────┼───┤
│    │                  │        │「台灣省公路局行車│1枚   │
│    │                  │        │執照之章」印文    │      │
│    ├─────────┼────┼─────────┼───┤
│    │裕隆汽車公司電子計│1紙     │裕隆汽車公司章    │1枚   │
│    │算機開立汽車出廠貨│        ├─────────┼───┤
│    │物稅完稅照證（中區│        │負責人吳舜文印文  │1枚   │
│    │國稅貨照苗字第0541│        ├─────────┼───┤
│    │42號)             │        │經辦人羅鍺之印文  │1枚   │
│    │                  │        ├─────────┼───┤
│    │                  │        │裕隆汽車公司出廠章│1枚   │
│    │                  │        │戳                │      │
├──┼─────────┼────┼─────────┼───┤
│2.  │偽造之W6-3599號車 │2面     │                  │      │
│    │牌                │        │                  │      │
│    ├─────────┼────┼─────────┼───┤
│    │偽造林太叔且已換貼│1張     │「內政部印」公印  │1枚   │
│    │為賴永清照片之身分│        │文（與附表一相同）│      │
│    │證                │        │                  │      │
│    ├─────────┼────┼─────────┼───┤
│    │世華當舖當票清冊  │        │偽造「林太叔」之簽│各1枚 │
│    │                  │        │名、指印          │      │
└──┴─────────┴────┴─────────┴───┘
